【裁判字號】    97,聲,2007
【裁判日期】    971231
【裁判案由】    聲請解除扣押禁止處分
【裁判全文】
臺灣士林地方法院刑事裁定              97年度聲字第2007號
聲  請  人  甲○○
即  被  告
選任辯護人  薛銘鴻律師
            林麗芬律師
上列聲請人即被告因違反銀行法等案件（97年度金重訴字第3 號
），聲請發還扣押物，本院裁定如下：
    主  文
聲請駁回。
    理  由
一、聲請意旨略以：聲請人即被告甲○○因違反銀行法等案件，
    經本院扣押聲請人所開設合作金庫銀行彰化分行帳號000000
    0000000 號帳戶（下稱上開帳戶），禁止上開帳戶為任何提
    款、轉帳、付款、交付、轉讓及其他相關處分行為，惟聲請
    人目前懷孕，而因此扣押禁止處分，致生活陷入困頓，無現
    金可生活，房屋亦因銀行貸款無法繳納，即將遭拍賣而無居
    住處所，再參諸投資者之款項全數匯入加鼎公司、橋握公司
    ，聲請人並無不法獲利，卻遭此困境，為此，聲請解除對上
    開帳戶之扣押禁止處分，將扣押款項發還予聲請人云云。
二、按可為證據或得沒收之物，得扣押之，刑事訴訟法第133 條
    第1 項定有明文；又按扣押物若無留存之必要者，不待案件
    終結，應以法院之裁定或檢察官命令發還之；其係贓物而無
    第三人主張權利者，應發還被害人，刑事訴訟法第142 條第
    1 項亦定有明文。而所謂扣押物無留存之必要者，乃指非得
    沒收之物，且又無留作證據之必要者，始得依前開規定發還
    。
三、經查，本院受理被告甲○○等28人違反銀行法等案件（97年
    度金重訴字第3 號），因認上開帳戶有扣押之必要，而依前
    揭刑事訴訟法第133 條第1 項之規定，發函合作金庫銀行彰
    化分行就上開帳戶予以扣押，禁止上開帳戶為任何提款、轉
    帳、付款、交付、轉讓及其他相關處分行為，有本院民國97
    年11月14日士院木刑建97金重訴3 字第0970220784號函在卷
    可稽。聲請人雖主張本案投資者之款項全數匯入加鼎公司、
    橋握公司，聲請人並無不法獲利，上開帳戶內之款項應予發
    還，惟聲請人透過上開帳戶與加鼎公司、橋握公司進行資金
    往來，有卷附上開帳戶交易明細表在卷可佐，且業經公訴人
    於起訴書中引用為本案證據，本院斟酌本件目前仍在進行審
    理程序，於全案案情尚未釐清前，該扣押物之性質是否確為
    犯罪所得或得沒收之物，或與本案有何關連，均有不明，當
    事人亦有所爭執，且檢察官既以之作為本案證據，故於本案
    審結前，自仍有留存之必要，實不宜逕行發還，聲請人向本
    院聲請解除對上開帳戶之扣押禁止處分，將扣押款項發還予
    聲請人，為無理由，應予駁回。
四、依刑事訴訟法第220條，裁定如主文。
中    華    民    國    97    年    12    月    31    日
                  刑事第七庭審判長法  官  劉秉鑫
                                  法  官  黎惠萍
                                  法  官  王美玲
以上正本證明與原本無異。
如不服本裁定，應於裁定送達後5 日內向本院提出抗告狀。
                                  書記官  林靜枝
中    華    民    國    97    年    12    月    31    日


司法院資訊處製作；財團法人民間司法改革基金會備份。
